【裁判字號】    97,聲,2011
【裁判日期】    970714
【裁判案由】    聲請停止羈押
【裁判全文】
臺灣桃園地方法院刑事裁定              97年度聲字第2011號
聲  請  人
即  被  告  甲○○
                    （現於臺灣桃園看守所羈押中）
選任辯護人  王治魯律師
上列聲請人即被告因違反毒品危害防制條例案件，聲請具保停止
羈押（97年度聲字第2011號），本院裁定如下：
    主  文
聲請駁回。
    理  由
一、本件被告甲○○前因違反毒品危害防制條例案件，經本院認
    有刑事訴訟法第101 條第1 項第2 款、第3 款之情形，而有
    羈押之必要，於民國97年6 月26日裁定羈押並於同日起執行
    在案。
二、聲請意旨略以：伊對運輸毒品一事並不知情，伊到夜店結識
    綽號「大成」之男子後，「大成」表示可以為被告解決賭債
    ，才介紹伊認識綽號「李董」之「李瑞郎」，伊雖有收下「
    李瑞郎」指派「阿文」送來的手機及載有「李瑞郎」在大陸
    電話號碼的紙條，但是由「李瑞郎」以上開手機與伊聯絡後
    ，伊才應其要求代收茶具組，伊並不知道茶具組內有第3 級
    毒品愷他命，被告也不知道「大成」、「李瑞郎」之真實年
    籍，伊從未與「大成」、「李瑞郎」謀議運毒事，且伊為警
    查獲後，「李瑞郎」還打電話給伊要求不可打開茶具組，伊
    顯無犯罪意圖，更無串供之虞，且伊有固定住所，亦無逃亡
    之虞，為此請准具保停止羈押云云。
三、按關於羈押與否之審查，其目的僅在判斷有無實施羈押強制
    處分之必要，並非認定被告有無犯罪之實體審判程序，故關
    於羈押之要件，無須經嚴格證明，以經釋明得以自由證明為
    已足；至於被告是否成立犯罪，乃本案實體上應予判斷之問
    題。再者，有無羈押被告之必要，係屬為保全被告使偵查、
    訴訟程序得以順利進行，或為保全證據或為保全對被告刑罰
    之執行目的，而對被告實施人身強制處分權，故審酌被告有
    無羈押之必要，除被告犯罪嫌疑已屬重大外，自當基於偵查
    、訴訟進行程度、犯罪性質、犯罪實際情狀及其他一切情事
    ，審慎斟酌有無上開保全或預防目的，依職權妥適裁量，俾
    能兼顧國家刑事追訴、刑罰權之順暢執行及人權保障。而所
    謂「犯罪嫌疑重大」，係指有具體事由，足以令人相信被告
    很可能，涉嫌其被指控犯罪，即足當之，亦即僅需自由證明
    即可，與認定犯罪事實所依憑證據，需達無合理懷疑程度者
    ，尚有不同。且所謂犯罪嫌疑重大，係指就現有之證據，足
    認被告成立犯罪之可能性甚大而言，其與案情是否重大、罪
    名是否重大有異，更與被告是否構成犯罪無所關涉。
四、經查，本件被告甲○○因涉犯毒品危害防治條例第4 條第3
    項運輸第3 級毒品罪嫌，經檢察官提起公訴，刻於本院以97
    年度訴字第617 號案件審理中，而被告所涉前開運輸第3 級
    毒品愷他命之犯罪事實，業據其供承：是綽號「大成」之男
    子把伊的電話給「李瑞郎」後，「李瑞郎」便打電話予伊，
    並說可幫伊解決債務問題，由綽號「阿文」之男子日後跟伊
    聯繫等語；其後，「李瑞郎」指派「阿文」拿1 支銀色NOKI
    A 廠牌行動電話到伊住處巷口給伊，並交給伊一張載有李瑞
    郎在大陸電話號碼的紙條，伊始以該行動電話撥打「李瑞郎
    」上開大陸門號與其聯繫，係因「李瑞郎」在電話中稱欲自
    大陸寄包裹來台，要伊代收，並說會幫忙解決伊的5 萬元賭
    債，該包裹才會由大陸寄至伊住處，由伊以「李新利」之名
    義代收等語在卷（見偵查卷第5 、6 、30、38、39、45至46
    、48至50頁，本院卷第8 至11頁），並有本案於97年3 月3
    日自大陸地區以航空快遞方式寄抵臺灣、經被告在其住處門
    口代收其內夾藏不明成分白色細晶體之陶瓷工藝品，及在被
    告身上查扣之銀色NOKIA 廠牌行動電話等物扣案可證，而上
    開扣案陶瓷工藝品內所夾藏之不明成分白色細晶體，經送內
    政部警政署刑事警察局鑑定結果，檢出有第3 級毒品愷他命
    成分，且驗前總毛重4568.87 公克，純度98％，驗前純質淨
    重約4430.69 公克之事實，有該局97年3 月25日刑鑑字第09
    70 036134 號鑑定書在卷可佐，足徵被告甲○○所涉運輸第
    3 級毒品罪嫌確屬重大，且本案涉案共犯尚有「李瑞郎」、
    「阿文」、「大成」等人在逃，據被告自承與「李瑞郎」、
    「大成」等人互有多次電話聯繫之往來，並曾與「大成」在
    夜店共飲聊天，嗣「李瑞郎」電話聯繫被告時，「大成」即
    能恰在被告身邊接聽李瑞郎之電話，李瑞郎、「阿文」等人
    亦知被告住處等情，足認被告與上開本案在逃共犯之聯繫尚
    稱密切，而被告矢口否認犯行，顯有事實足認有勾串共犯之
    虞，且其所犯為最輕本刑5 年以上有期徒刑之重罪，是本院
    認原羈押原因確仍存在，無法以具保使之消滅。茲被告所涉
    本件運輸第3 級毒品愷他命案件，現既於本院審理中尚未終
    結，為使審判進行及判決確定後執行之順利，並經本院審酌
    該案情節、犯罪事實之釐清、對被害法益侵害程度及對社會
    之影響，衡諸比例原則，尚無法以具保替代羈押之有效性，
    自有羈押之必要。聲請意旨雖另指被告有固定住所，並無逃
    亡之虞云云，然本院並未以逃亡之虞作為本件羈押原因，業
    如前述，是其此部分所辯實與本院裁定羈押之要件無涉。至
    被告所辯：並無運輸毒品之故意，無犯罪意圖云云，然渠涉
    犯前揭罪嫌確屬重大一情，業如前述，而前揭所辯有無犯罪
    一節，乃屬本案實體上應予判斷之問題，揆諸前揭說明，核
    非法院裁定是否羈押之審查要件。綜此，本院認原羈押原因
    依舊存在，且有繼續羈押之必要，尚難因具保而消滅，本院
    復核卷內查無刑事訴訟法第114 條所定之情形，則被告原羈
    押原因既仍在，且有羈押之必要，其所請具保停止羈押，自
    難准許，應予駁回。
五、爰依刑事訴訟法第220條，裁定如主文。
中    華    民    國    97    年    7     月    14    日
                刑事第九庭審判長法  官  游紅桃
                                法  官  何燕蓉
                                法  官  蘇琬能
以上正本證明與原本無異。
如不服本裁定，應於裁定送達後5 日內向本院提出抗告狀。
                                書記官  許家慧
中    華    民    國    97    年    7     月    14    日


司法院資訊處製作；財團法人民間司法改革基金會備份。
